【裁判字號】    89,上易,3964
【裁判日期】    891226
【裁判案由】    竊盜
【裁判全文】
臺灣高等法院刑事判決                          八十九年度上易字第三九六四號
    上  訴  人
    即  被  告  乙○○
右上訴人因竊盜案件，不服臺灣板橋地方法院八十九年度易字第二九六五號，中華民
國八十九年九月十一日第一審判決（起訴案號：臺灣板橋地方法院檢察署八十九年度
偵字第一一一一八號）提起上訴，本院判決如左：
    主  文
原判決撤銷。
乙○○共同攜帶兇器毀越安全設備於夜間侵入有人居住之建築物竊盜，累犯，處有期
徒刑壹年。扣案之螺絲起子壹支沒收。
    事  實
一、乙○○於民國八十年間因贓物案，經臺灣板橋地方法院判處有期徒刑六月確定，
    嗣於八十一年三月二十二日執行完畢，又於八十二年間因違反麻醉藥品管理條例
    案件，經臺灣板橋地方法院判處有期徒刑五月確定，嗣於八十三年四月二十一日
    易科罰金執行完畢，又於八十三年間因違反麻醉藥品管理條例案件，經臺灣板橋
    地方法院判處有期徒刑三月確定，嗣於八十四年十月六日易科罰金執行完畢，又
    於八十四年間因藥事法案件，經臺灣板橋地方法院處有期徒刑六月確定，嗣於八
    十五年八月七日執行完畢，竟不知悔改，與不詳姓名綽號「ＬＵＣＫＹ」之成年
    男子，共同基於意圖為自己不法所有之犯意聯絡，於八十九年六月五日凌晨三時
    五十分許之夜間，由乙○○攜帶其所有而客觀上足以對他人生命身體構成威脅之
    兇器螺絲起子一支，共同前往台北縣中和市○○路○段一一八號二樓華南產物保
    險公司穗城通訊處，由乙○○在樓下擔任接應工作，綽號「ＬＵＣＫＹ」之成年
    男子則以剪壞鐵窗之安全設備（毀損部分未據告訴）再爬入窗戶之方式，侵入有
    人居住之前揭保險公司辦公室內（無故侵入他人建築物部分未據告訴），竊取電
    腦主機二台及照相機一台，並將上開財物傳交予樓下接應的乙○○，而移入自己
    實力支配之下，渠等二人正欲攜贓離開時，為該處二樓屋主賴永桔發覺而制止，
    乙○○與綽號「ＬＵＣＫＹ」之成年男子見狀遂棄物逃逸，警方據報前往處理，
    終在同路段一一四巷二八弄二號前查獲乙○○，並扣得乙○○所有之螺絲起子一
    支。
二、案經臺北縣警察局中和分局移送臺灣板橋地方法院檢察署檢察官偵查起訴。
    理  由
一、訊據上訴人即被告乙○○矢口否認有竊盜犯行，辯稱：是綽號「ＬＵＣＫＹ」之
    成年男子打電話給伊，要伊去幫忙搬東西，伊不知道「ＬＵＣＫＹ」是要偷東西
    ，伊也沒有進去裡面偷，後來有人來了以後，「ＬＵＣＫＹ」就跑了云云。
二、經查：右揭犯罪事實，業據被告乙○○於警訊、偵查及原審審判時坦承不諱，並
    據告訴人即華南產物保險公司穗城通訊處主任甲○○、證人賴永桔於警訊及檢察
    官訊問時證述甚詳，且有扣案之螺絲起子一支、贓物領據一紙可稽。況被告所辯
    幫忙搬運東西云云，豈有於深夜三時五十分，並攜帶螺絲起子為之，是所辯顯與
    常理不符，顯係事後卸責之詞，不足採信。本件事證明確，被告乙○○犯行堪予
    認定。
三、被告乙○○攜帶客觀上對他人生命身體構成威脅之螺絲起子一支，於夜間毀越他
    人窗戶之安全設備竊盜，並已將竊得財物移入自己實力支配之下，所為係犯刑法
    第三百二十一條第一項第一、二、三款之加重竊盜罪。被告乙○○與不詳姓名綽
    號「ＬＵＣＫＹ」之成年男子間，有犯意聯絡與行為分擔，為共同正犯。至於被
    告無故侵入他人建築物部分及剪壞鐵窗之安全設備毀損部分，均屬告訴乃論之罪
    ，均未據告訴人提出告訴，即不予論罪。又被告乙○○於八十三年間因違反麻醉
    藥品管理條例案件，經臺灣板橋地方法院判處有期徒刑三月確定，嗣於八十四年
    十月六日易科罰金執行完畢，又於八十四年間因藥事法案件，經臺灣板橋地方法
    院判處有期徒刑六月確定，嗣於八十五年八月七日執行完畢，此有台灣高等法院
    檢察署刑案紀錄簡覆表一件在卷可按，其於五年以內再犯本件有期徒刑以上之罪
    ，為累犯，應依刑法第四十七條規定加重其刑。
四、原審認被告罪證明確而予以論科，固非無見，惟按竊盜罪既遂與未遂之區別，應
    以所竊之物已否移入自己實力支配之下為標準。若已將他人財物移歸自己所持，
    即應成立竊盜既遂罪。至其後將已竊得之物遺棄逃逸，仍無妨於該罪之成立。最
    高法院十七年上字第五○九號判例參照。本件綽號「ＬＵＣＫＹ」之成年男子已
    將竊得之電腦主機二台及照相機一台，傳交予樓下接應之被告乙○○，而移入自
    己實力支配之下，渠等竊盜行為已屬既遂，至渠等二人正欲攜贓離開時，為該處
    二樓屋主賴永桔發覺而制止，渠等二人見狀遂棄物逃逸，仍無妨於該罪之成立。
    是原審認被告竊盜行為尚屬未遂階段，容有未洽。被告上訴意旨否認犯罪，而指
    摘原判決不當，雖無理由，惟原判決既有上開可議之處，自應由本院將之撤銷改
    判。爰審酌被告前有多項前科紀錄，竟不知改過，正值壯年，不思努力工作，持
    兇器侵入有人居住之建築物竊盜財物，影響社會治安非淺，惡性不輕，及所得財
    物之價值、智識程度、犯罪後之態度等一切情狀，量處如主文第二項所示之刑，
    以玆懲儆。
五、扣案之螺絲起子一支，為被告所有，業據被告供明在卷，且係被告供犯本案竊盜
    罪所用之物，應予宣告沒收。
據上論斷，應依刑事訴訟法第三百六十九條第一項前段、第三百六十四條、第二百九
十九條第一項前段、刑法第二十八條、第三百二十一條第一項第一、二、三款、第四
十七條、第三十八條第一項第二款，判決如主文。
本案經檢察官劉靜婉到庭執行職務。
中      華      民      國    八十九    年     十二     月    二十六    日
                              臺灣高等法院刑事第 十五  庭
                                  審判長法  官  房  阿  生
                                        法  官  胡  泉  田
                                        法  官  雷  元  結
右正本證明與原本無異。
不得上訴。
                                        書記官  梁  雅  華
中   華    民    國    八十九    年      十二      月       二十七     日
附錄本案論罪科刑法條全文：
刑法第三百二十一條
犯竊盜罪而有左列情形之一者，處六月以上五年以下有期徒刑：
一、於夜間侵入住宅或有人居住之建築物、船艦或隱匿其內而犯之者。
二、毀越門扇、牆垣或其他安全設備而犯之者。
三、攜帶兇器而犯之者。
四、結夥三人以上而犯之者。
五、乘火災、水災或其他災害之際而犯之者。
六、在車站或埠頭而犯之者。
前項之未遂犯罰之。


司法院資訊處製作；財團法人民間司法改革基金會備份。
